【裁判字號】    89,易,1176
【裁判日期】    891107
【裁判案由】    詐欺
【裁判全文】
臺灣彰化地方法院刑事判決                        八十九年度易字第一一七六號
    公  訴  人  臺灣彰化地方法院檢察署檢察官
    被      告  甲○○
右列被告因詐欺案件，經檢察官提起公訴（八十八年度偵緝字第六八號），本院判決
如左：
    主      文
甲○○連續意圖為第三人不法之所有，以詐術使人將本人之物交付，處拘役伍拾日。
    事      實
一、甲○○係彰化縣員林鎮○○路○段五二號隆輝股份有限公司（下稱隆輝公司）之
    負責人，其明知隆輝公司於民國八十四年十二月間起，已陷支付困難，竟基於意
    圖為隆輝公司不法之所有之概括犯意，自八十四年十二月間起至八十五年五月間
    止，連續多次以隆輝公司之名義，向義豐印刷股份有限公司（下稱義豐公司，設
    於彰化縣員林鎮）佯稱訂購紙盒及自黏紙，並隱瞞隆輝公司財務困難之事實，允
    以現金支付貨款，致義豐公司不疑有他，陷於錯誤而依約出貨予隆輝公司，貨款
    總金額為新台幣十二萬九千三百元。甲○○於上述期間，僅於八十五年三月十八
    日，因義豐公司之催討，始交付發票人為隆輝公司、付款人為華南商業銀行員林
    分行、帳號000000000號，發票日為八十五年六月五日，金額三萬八千
    元、支票號碼ＶＢ0000000號之支票一紙，以支付部分貨款，餘款均未給
    付，惟該支票嗣經義豐公司提示，亦因該存款帳戶已於八十五年四月五日列為拒
    絕往來戶而遭退票，義豐公司求償無門，方知受騙。
二、案經被害人義豐公司訴請台灣彰化地方法院檢察署檢察官偵查起訴。
    理      由
一、訊據被告甲○○固坦承於右揭時、地以隆輝公司名義向告訴人義豐公司訂購貨物
    ，而貨款均未給付等事實，惟辯稱：其因工廠倒閉，故無法支付貨款云云。經查
    ，右揭事實業經告訴人指訴甚詳，並有出貨明細表、支票及退票理由單影本附卷
    可稽。且被告亦不諱言隆輝公司於八十四年間即週轉困難，並於向告訴人訂貨之
    時，隆輝公司有向他人借錢等情；另參諸被告交付予告訴人支付部分貨款之上開
    支票，該帳戶於八十四年十二月一日首張退票，於八十五年四月五日列為拒絕往
    來戶，此有華南商業銀行員林分行八十八年十一月十五日華員存字第二七四號函
    存卷可參，足見隆輝公司已於八十四年十二月間即陷於支付困難，被告為該公司
    之負責人，其明知隆輝公司之財務狀況不佳，竟予以隱瞞，並允以現金支付貨款
    而向告訴人訂購貨物，猶有甚者，被告於隆輝公司之上開支票存款帳戶列為拒絕
    往來戶後，仍向告訴人訂貨，其具不法所有之意圖灼然。綜上所述，被告所辯顯
    係事後卸責之詞，不足採信，本件事證已臻明確，被告犯行堪予認定。
二、核被告所為，係犯刑法第三百三十九條第一項詐欺取財罪。其先後多次詐欺犯行
    ，時間緊接，所犯犯罪構成要件相同，係基於概括犯意為之，為連續犯，應以一
    罪論處，並加重其刑。爰審酌被告犯罪之動機、目的、手段、所生危害、犯罪後
    之態度及至今尚未與告訴人和解等一切情狀，量處如主文所示之刑。
據上論斷，應依刑事訴訟法第二百九十九條第一項前段，刑法第五十六條、第三百三
十九條第一項，罰金罰鍰提高標準條例第一條前段，判決如主文。
本案經檢察官林映姿到庭執行職務。
中      華      民      國    八十九    年     十一     月      七      日
                                臺灣彰化地方法院刑事第二庭
                                      法      官  石  馨  文
右正本證明與原本無異。
如不服本判決，應於判決送達後十日內，向本院提出上訴狀（須附繕本）。
告訴人或被害人對於判決如有不服具備理由請求檢察官上訴者，其上訴期間之計算係
以檢察官收受判決正本之日期為準。
                                      法院書記官  王  振  州
中      華      民      國    八十九    年     十一     月     十四     日
附錄本案所犯法條：
刑法第三百三十九條第一項
意圖為自己或第三人不法之所有，以詐術使人將本人或第三人之物交付者
，處五年以下有期徒刑、拘役或科或併科一千元以下罰金。


司法院資訊處製作；財團法人民間司法改革基金會備份。
